臺灣高等法院高雄分院刑事判決　　　　　　　　　九十一年度上易字第一三三號
　　上　訴　人
　　即　被　告　乙○○
　　輔　佐　人　甲○○
　　選任辯護人　陳里己律師
　　　　　　　　吳敏蕙
　　　　　　　　蔡淑媛
右上訴人因毀棄損壞案件，不服臺灣屏東地方法院九十一年度易字第四七三號中華民
國九十一年六月十日第一審判決（起訴案號：臺灣地方法院檢察署九十年度偵字第七
一四０號），提起上訴，本院判決如左：
      主      文
原判決撤銷。
乙○○損壞他人之告示牌壹面，足以生損害於他人，處罰金貳仟元，如易服勞役，以
佰元折算壹日。
    事  實
乙○○與丙○○係鄰居關係，二人長年因坐落於屏東縣竹田鄉○○段第一二九九之一
地號土地上之通行權使用問題而纏訟不休，乙○○因不滿丙○○於上開通道之兩側即
丙○○所有之同段第一二九九之二及第一三０五地號土地上架設鐵管圍欄，又於丙○
○所居住之屏東縣竹田鄉○○村○○路二十五巷七號住處之圍墻上釘製一面鐵質告示
牌，遂基於毀損之犯意，於九十年十月二十七日下午六時許，以鐵條由丙○○所釘製
之前述告示牌下方，將該告示牌自圍牆上撬起，並使之扭曲變形損壞，足生損害於丙
○○。案經丙○○訴由屏東縣警察局潮州分局報告台灣屏東地方法院檢察署檢察官偵
查起訴。
    理  由
一、訊據被告矢口否認毀損犯行，辯稱：告訴人所提照片中告示牌非伊所撬掉，相片
    中的人固然是伊，但當時伊是在搬運花盆，碰巧被告訴人拍下云云。惟查，右開
    犯罪事實，業據告訴人丙○○指訴甚詳，並有照片五張在卷可稽，被告復坦認照
    片中之人物係其本人，而警卷編號Ｂ照片及偵卷第八頁所附照片均極易辨認系爭
    鐵片告示牌已成扭曲狀變形，且係被告本人正持不詳鐵質條狀物撬挖，是被告前
    開所辯，純係飾卸之詞，不足採信。本件事證明確，被告犯行已堪認定。
二、核被告乙○○所為，係犯刑法第三百五十四條之毀損罪。被告犯罪事證明確，原
    審法院對其論罪科刑固非無見。惟查系爭告示牌固於九十年十月二十七日下午二
    時、三時及六時許，接續三次被被告以鐵條加以破壞，但最先二次之結果或僅係
    取下丟入告訴人家院子或取下置放牆角，並未有毀棄或損壞情事，已據告訴人於
    本院述明，足見被告破壞手法達損壞程度者僅同日六時之一次耳，原審法院竟認
    被告於同日先後三次撬開告訴人上開告示牌，係基於同一毀損犯意下之接續行為
    ，僅侵害一個法益，故論以一罪，似認其犯罪行為於同日二時、三時許均已著手
    犯罪，尚有未合，被告上訴意旨否認犯罪固無理由，但原判決既有上開可議之瑕
    疵，自應由本院撤銷改判。審酌被告犯罪毀損物品之數量、價值不多，本件情節
    尚屬輕微等一切情狀，量處如主文所示之罰金刑，並諭知如易服勞役之折算標準
    。至上開犯罪所用之鐵條，無法證明尚為存在且為被告所有，爰不為沒收之之諭
    知，附此敘明。
據上論斷，應依刑事訴訟法第三百六十九條第一項前段、第三百六十四條、第二百九
十九條第一項前段，刑法第三百五十四條、第四十二條第二項前段，罰金罰鍰提高標
準條例第一條前段、第二條，判決如主文。
本案經檢察官朱文彬到庭執行職務。
中      華      民      國    九十一    年      八      月    二十一    日
                              臺灣高等法院高雄分院刑事第八庭
                                  審判長法官  郭雅美
                                        法官  張盛喜
                    法官  洪兆隆
右正本證明與原本無異。
不得上訴。
                                      書記官  吳福連
中    華    民    國     九十一     年       八       月    二十三      日
附錄本判決論罪之法條：
中華民國刑法第三百五十四條
毀棄、損壞前二條以外之他人之物或令致不堪用，足以生損害於公眾或他人者，處二
年以下有期徒刑、拘役或五百元以下罰金。
                                                                        Ｆ
